# 请教陈版：存货计价、收购对赌溢价对应的现金流项目

提问人：sysulaiyb 时间：2019-01-31 06:26:37
请教陈版：
1 、对于收到的供应商免费赠与的存货，是应该按照市场价确认存货成本，同时确认营业外收入，还是按照成本与可变现净值孰低的原则，账面只登记数量，单价为 0 ？
2 、 2017 年收购一家公司大多数股权，约定 2017 年利润达标， 2018 年年中再付 100 万欧元溢价给前股东，请问这 110 万欧元单体报表和合并报表应该计入什么现金流项目？是投资支付的现金，还是取得子公司及其他营业单位支付的现金流净额？
3 、收购大多数股权时约定，5% 尾款要 18 个月后，没有发现利益损害的情况下支付，请问这个尾款在支付当年单体和合并报表是计入投资支付的现金，还是取得子公司及其他营业单位支付的现金流净额？
谢谢

回答人：chenyiwei
1 、按数量折扣处理，即同样的价款购入了更多的货物。总的采购成本不变，单价降低。你建议的两种做法都不恰当。
2 、这是与或有对价相关的现金流出。一般情况下，如果是跨年支付的，一般作为 “支付的其他与投资活动有关的现金”。
3 、尾款相应的现金流出作为投资支付的现金，或者支付的其他与投资活动有关的现金均可。

提问人：sysulaiyb 时间：2019-02-02 18:46:35
请问陈版，如果免费获得的存货是跟数量无关，比如是供应商单独送的样品，或者检测用的试用品呢

回答人：chenyiwei
一般按零成本取得存货处理。